【裁判字號】    97,裁,3934
【裁判日期】    970814
【裁判案由】    稅捐稽徵法
【裁判全文】
最  高  行  政  法  院  裁  定
                                      97年度裁字第3934號
上  訴  人  廖永隆即長宏砂石行
被 上訴 人  財政部臺灣省中區國稅局
代  表  人  甲○○
上列當事人間稅捐稽徵法事件，上訴人對於中華民國97年5月8日
臺中高等行政法院97年度訴字第87號判決，提起上訴，本院裁定
如下：
    主  文
上訴駁回。
上訴審訴訟費用由上訴人負擔。
    理  由
一、按對於高等行政法院判決之上訴，非以其違背法令為理由，
    不得為之，行政訴訟法第242條定有明文。依同法第243條第
    1項規定，判決不適用法規或適用不當者，為違背法令；而
    判決有同條第2項所列各款情形之一者，為當然違背法令。
    是當事人對於高等行政法院判決上訴，如依行政訴訟法第24
    3條第1項規定，以高等行政法院判決有不適用法規或適用不
    當為理由時，其上訴狀或理由書應有具體之指摘，並揭示該
    法規之條項或其內容；若係成文法以外之法則，應揭示該法
    則之旨趣；倘為司法院解釋或本院之判例，則應揭示該判解
    之字號或其內容。如以行政訴訟法第243條第2項所列各款情
    形為理由時，其上訴狀或理由書，應揭示合於該條項各款之
    事實。上訴狀或理由書如未依此項方法表明，或其所表明者
    與上開法條規定不合時，即難認為已對高等行政法院判決之
    違背法令有具體之指摘，其上訴自難認為合法。
二、本件上訴人對於高等行政法院判決上訴，主張：「稅捐稽徵
    法第44條規定裁處行為罰之要件為『經查明認定』，所謂『
    查明認定』應係從嚴規定處罰要件；惟被上訴人將舉證責任
    轉嫁於上訴人，只要上訴人未能提示進貨憑證，即推論上訴
    人未依法取得憑證，用此一推論方式以達成認定之效果，是
    否符合稅捐稽徵法第44條規定？又所得稅法第27條、第83條
    及所得稅法施行細則第81條規定，均有若納稅義務人未盡協
    力義務致『無法查明』所得時，稅捐稽徵機關可採行之作為
    ，是本件焉有稅捐稽徵法第44條『查明認定』之罰則適用？
    財政部84年8月9日台財稅第841640632號函將二者混而並用
    ，顯屬不當，是否應依中央法規標準法第11條規定，廢止適
    用」等語，據為指摘原判決違背法令之事由，惟查原判決已
    指明：「上訴人既然有進貨事實之申報，又無法提供憑證供
    查核，已可判斷其有未依規定取得或保存憑證之事實存在」
    。此等判斷符合日常經驗法則，亦與相關證據法則無違。而
    上訴人主張之前開上訴理由，無非就原審取捨證據、認定事
    實之職權行使，空言指摘其為不當，並就原審已論斷者，泛
    言未論斷，或就原審已為之論斷，泛言其論斷錯誤或矛盾，
    而非具體表明合於不適用法規、適用法規不當、或行政訴訟
    法第243條第2項所列各款之情形，難認對該判決之如何違背
    法令已有具體之指摘。依首開規定及說明，應認其上訴為不
    合法。
三、據上論結，本件上訴為不合法。依行政訴訟法第249條第1項
    前段、第104條、民事訴訟法第95條、第78條，裁定如主文
    。
中    華    民    國    97    年    8     月    14    日
                    最高行政法院第一庭
                        審判長法官  鄭  淑  貞
                              法官  林  茂  權
                              法官  吳  慧  娟
                              法官  鄭  小  康
                              法官  帥  嘉  寶
以  上  正  本  證  明  與  原  本  無  異
中    華    民    國    97    年    8     月    18    日
                              書記官  莊  俊  亨


司法院資訊處製作；財團法人民間司法改革基金會備份。
